# 母子公司关联企业相关问题

提问人：毛毛的貓米 时间：2019-11-08 06:30:17
请教一下陈版主：
现在有家集团公司，母公司与各个子公司发生大量往来：
1 、母公司给子公司大量借款，或子公司之间借款，部分签订合同，约定资金占用费，部分无合同无利息。
母公司：借：其他应收款-内部借款，借：其他应收款-资金占用费，贷:银行存款；
还款时：借：银行存款，贷：其他应收款-内部借款，贷：其他应收款-资金占用费
未通过财务费用核算，是否存在风险。
2 、母公司收到上级补贴收入，计入：借：其他应收款，贷：递延收益；
分配给子公司：借：递延收益，贷：其他应收款；
是否应该通过往来进行，不应通过递延收益。
3 、母公司给子公司建设项目，合同与外单位以子公司名义签订，计入母公司在建工程。
转固时：借：其他应收款，贷：在建工程
是否存在视同销售的问题，需要补税，是否应该通过往来核算

回答人：chenyiwei
1 、母公司向子公司收取的资金占用费应确认为 “财务费用——利息收入” 并计缴增值税、所得税等税费。
2 、母公司将补贴款（不属于资本性财政资金，下同）转给子公司，如果政府下发的补贴文件明确规定了应转给子公司的金额，则母公司应通过往来核算。
3 、该事项因为一开始就明确工程归属于子公司，故应在子公司确认在建工程，母公司代付的工程款挂往来。